臺灣高等法院高雄分院刑事判決　　　　　　　　　　九十三年度上訴字第八五八號
　　上　訴　人　臺灣高雄地方法院檢察署檢察官
　　被　　　告　甲○○
右上訴人因被告違反毒品危害防制條例案件，不服臺灣高雄地方法院九十二年度訴字
第二九二九號中華民國九十三年七月十五日第一審判決（起訴案號：臺灣高雄地方法
院檢察署九十二年度毒偵緝字第七五九號，移
九十三年度毒偵字第二九五號、九十三年度毒偵字第三五九號），提起上訴（移
辦案號：臺灣高雄地方法院檢察署九十三年度毒偵字第四一六二號），本院判決如左
：
    主  文
原判決撤銷。
甲○○連續施用第一級毒品，累犯，處有期徒刑壹年貳月。
    事  實
一、甲○○前因違反槍砲彈藥刀械管制條例案，經原審法院判處有期徒刑三月，於民
    國八十九年九月二十日執行完畢；另甲○○前因施用毒品案件，經強制戒治期滿
    ，由台灣高雄地方法院檢察署檢察官於八十九年四月十九日以八十九年度戒毒偵
    字第四九三號不起訴處分確定後，復因施用毒品案件，經送強制戒治，並由臺灣
    高雄地方法院檢察署檢察官提起公訴，嗣於八十九年十二月十二日，經原審法院
    以八十九年度易字第三九四四號判處有期徒刑四月確定，另於九十年六月十五日
    因轉讓第二級毒品案件，經原審法院判處有期徒刑十月確定，並接續執行，而於
    九十二年三月十九日縮短刑期執行完畢。甲○○復基於概括之犯意，自九十二年
    八月十四日起至九十三年三月十二日止，在其高雄縣茄萣鄉○○村○○路○段一
    一九巷六號住處等隱蔽處所，以將第一級毒品海洛因摻於香煙內吸食之方式，連
    續施用第一級毒品海洛因多次。嗣分別於九十二年八月十四日十五時五十分許在
    高雄縣茄萣鄉○○路○段二號，於九十二年十一月十三日十一時三十分許在高雄
    縣茄萣鄉○○路○段一一九巷六號，及於九十二年十一月二十七日十七時三十分
    許，在高雄縣茄萣鄉○○路○段一一九巷六號內為警查獲。九十三年三月十二日
    下午五時二十分，在其高雄縣茄萣鄉○○街七十三號冠天下遊樂場被警查獲，採
    尿送驗均呈嗎啡陽性反應。
二、案經高雄縣政府警察局湖內分局移送台灣高雄地方法院檢察署檢察官偵查起訴及
    移送併辦。
    理  由
一、訊據被告甲○○直承連續施用第一級毒品海洛因，於原審法院審理時亦同此坦承
    無異，且其先後四次經警查獲時採尿送檢驗結果均有嗎啡之陽性反應（第二次及
    第四次部分，並同時有安非他命之陽性反應，此部分未據檢察官起訴），分別有
    高雄縣政府衛生局九十二年八月二十七日九二煙檢字第一五六三號（見台灣高雄
    地方法院檢察署九十二年度毒偵字第五六二一號偵查卷第十八頁）、九十二年十
    一月二十一日九二煙檢字第二０五０號（見高雄縣政府警察局湖內分局湖警刑移
    字第０九三０００００五０號警卷第三頁）、九十二年十二月十六日第二一四五
    號（見高雄縣政府警察局湖內分局湖警刑移字第０四二號警卷第七頁）、及九十
    三年三月二十七日九三煙檢字第四七三號煙毒尿液檢驗成績書及尿液對照表可證
    （見台灣高雄地方法院檢察署九十三年度毒偵字第四一六二號偵查卷第十七、十
    八頁），原審法院復將其第一次查獲時所採尿液送高雄市立凱旋醫院檢驗，仍驗
    出嗎啡陽性反應，有該醫院高市凱醫檢字第０一五八０號煙毒尿液檢驗成績書一
    紙附卷可稽（見原審卷第五十一頁），按海洛因係嗎啡經化學合成之半人工合成
    品，藥（毒）性倍於嗎啡，其經施用進入人體，藉人體解毒系統之代謝作用而分
    解成藥（毒）性較低之嗎啡於二十四小時內排出體外，故於施用海洛因者之尿液
    中，可檢出嗎啡煙毒反應，且一般施用者，於施用七十二小時後，仍可被檢出嗎
    啡反應，有行政院衛生署藥物食品檢驗局八十一年二月八日（八一）藥檢壹字第
    ○○一一五六號函及憲兵司令部八十年五月七日鑑驗字第一七四六號函可按。被
    告之自白應可信為真實；又被告曾因施用毒品案件，經觀察勒戒有繼續施用傾向
    ，經強制戒治期滿，由台灣高雄地方法院檢察署檢察官於八十九年四月十九日，
    以八十九年度戒毒偵字第四九三號不起訴處分確定後，復因施用毒品案件，經送
    強制戒治，並由臺灣高雄地方法院檢察署檢察官提起公訴，嗣於八十九年十二月
    十二日，經原審法院以八十九年度易字第三九四四號判處有期徒刑四月確定，亦
    分別有上開不起訴處分書及判決書各一份在卷可查；從而，罪證乙確，被告犯行
    堪以認定。
二、按海洛因為毒品危害防制條例第二條第二項第一款所乙定之第一級毒品，核被告
    所為，係犯同條例第十條第一項之施用第一級毒品罪。被告持有第一級毒品海洛
    因進而施用，其持有之低度行為，應為施用之高度行為吸收，不另論罪。被告所
    為多次施用海洛因之行為，時間緊接，手法相同，觸犯犯罪構成要件相同之罪名
    ，顯係基於概括之犯意反覆為之，為連續犯，依刑法第五十六條之規定以一罪論
    ，並加重其刑。又被告曾受上開有期徒刑以上刑之執行，有其台灣高等法院被告
    全國前案紀錄表一份附卷可稽，其於執行完畢後五年內，再犯本件有期徒刑以上
    之罪，為累犯，應依刑法第四十七條之規定加重其刑。檢察官雖僅就被告於九十
    二年八月十四日查獲之犯罪行為起訴，餘者未於起訴書中及，但連續犯為裁判
    上一罪，檢察官就犯罪事實一部起訴，依刑事訴訟法第二百六十七條規定，其效
    力及於全部，法院自屬有權全部審判。
三、毒品危害防制條例業經總統於九十二年七月九日修正公布，並自公布後六個月（
    即自九十三年一月九日起）施行，被告連續數行為犯同一罪名，間跨於新舊法之
    間，當然應用最後行為時之新法之程序辦理。被告再犯本件施用毒品罪，即符合
    修正後第二十三條第二項規定：「觀察、勒戒或強制戒治執行完畢釋放後，五年
    內再犯第十條之罪者，檢察官應依法追訴。」之法定起訴要件。
四、原審為科刑之判決，固非無見，惟原判決對於屬起訴效力所及而未於起訴書中
    乙之九十三年三月十二日查獲之部分，不及審酌，自有未洽，檢察官上訴意旨執
    此指摘原判決不當，並移送併辦，為有理由，原判決即屬無可維持，應由本院撤
    銷改判，爰審酌被告係累犯，屢次違反毒品危害防制條例案件，經送觀察勒戒及
    強制戒治後，仍未能徹底戒絕毒癮，再犯本件施用毒品罪，顯見其無戒毒悔改之
    意，惟念其施用毒品，乃屬自戕行為，尚未害及他人，及其於本案偵審中仍連續
    施用毒品，於審理時坦承犯行之態度等一切情狀，量處如主文所示之刑（檢察官
    上訴書另載被告在不詳地點施用第二級毒品安非他命，惟本案起訴審判之事實不
    及第二級毒品安非他命，故此部分上訴意旨係屬贅述）。
據上論斷，應依刑事訴訟法第三百六十九條第一項前段、第三百六十四條、第二百九
十九條第一項前段，毒品危害防制條例第十條第一項，刑法第十一條前段、第五十六
條、第四十七條，判決如主文。
本案經檢察官邱榮藏到庭執行職務。
中      華      民      國    九十三    年      九      月    三十      日
                              臺灣高等法院高雄分院刑事第二庭
                                  審判長法官  林正雄
                                        法官  黃壽燕
                                        法官  陳啟造
右正本證乙與原本無異。
如不服本判決應於收受本判決後十日內向本院提出上訴書狀，其未述上訴理由者，
並得於提起上訴後十日內向本院補提理由書狀（均須按他造當事人之人數附繕本)「
切勿逕送上級法院」。
                                      書記官  黃琳群
中    華    民    國      九十三      年       十       月      一      日
附錄法條
毒品危害防制條例第十條
施用第一級毒品者，處六月以上五年以下有期徒刑。
施用第二級毒品者，處三年以下有期徒刑。
